臺灣雲林地方法院民事裁定
110年度繼字第391號
聲  請  人  林吉富
法定代理人  林佳慧
上列聲請人請求拋棄繼承被繼承人林吉村之遺產事件，本院裁定
如下：
    主  文
聲請人之聲請駁回。
程序費用新臺幣壹仟元由聲請人負擔。
    理  由
一、本件聲明意旨略以：被繼承人林吉村於民國109 年10 月29
    日死亡，聲請人於110年4月8日始知悉繼承開始，並自願拋
    棄對被繼承人林吉村遺產之繼承權，爰具狀聲明拋棄繼承，
    請准予備查等語。
二、按遺產繼承人，除配偶外，依左列順序定之：㈠直系血親卑
    親屬。㈡父母。㈢兄弟姊妹。㈣祖父母；繼承人得拋棄其繼
    承權；前項拋棄，應於知悉其得繼承之時起3 個月內以書面
    向法院為之，民法第1138條、第1174條第1 項、第2 項分別
    定有明文。次按受監護宣告之人，無行為能力；無行為能力
    人由法定代理人代為意思表示，並代受意思表示；監護人於
    監護權限內，為受監護人之法定代理人，民法第15條、第76
    條、第1113條準用同法第1098條第1項定有明文。又所謂「
    知悉得繼承」，係指知悉被繼承人死亡，且本人已依民法第
    1138條規定成為繼承人者而言，至於被繼承人之權利義務，
    如遺產、債務等，其繼承人是否知悉，要與知悉得繼承與否
    無涉，且不因聲請人不知法律或對法律之誤解，而影響法律
    規定所發生之效力，此合先敘明。
三、經查，聲請人林吉富為受監護宣告人，林佳慧為其監護人，
    又被繼承人林吉村於109年10月29日死亡，其無第一順序繼
    承人，第二順序繼承人均已死亡，聲請人為被繼承人之兄，
    依法為被繼承人第三順序繼承人等情，有被繼承人、聲請人
    及其法定代理人之戶籍謄本、本院民事案件審理單電話紀錄
    等在卷可憑，並經本院依職權調取被繼承人林吉村之父母之
    個人戶籍資料核閱無誤，又聲請人之法定代理人林佳慧於11
    0年4月12日向本院提出本件聲請始為聲請人所為拋棄繼承之
    聲請，已逾被繼承人死亡後3個月，其雖主張係於110年4月8
    日始知悉有繼承權，但未提出任何釋明資料供本院參酌，本
    院即無從認定聲請人知悉其得為繼承之時為110年4月8日，
    復經本院電話聯絡聲請人之法定代理人林佳慧何時知悉被繼
    承人死亡，其表示於被繼承人死亡時即已知悉，是因國稅局
    通知才知道要辦理拋棄繼承等語，有本院民事案件審理單電
    話紀錄在卷可參，堪信聲請人之法定代理人林佳慧於被繼承
    人死亡時即已知悉上情，即使不理解法律規定，仍無礙其已
    知悉得繼承之事實。從而，本件聲請人之法定代理人林佳慧
    為聲請人林吉富所為拋棄繼承之聲請，顯已逾3個月之期限
    ，其聲請於法不合，應予駁回。
四、依家事事件法第97條，非訟事件法第21條第1 項前段，裁定
    如主文。
中　　華　　民　　國　　110 　年　　4 　　月　　30　　日
                  家事法庭  法  官  王雅苑
以上正本係照原本作成。
如對本裁定抗告，須於裁定送達後10日之不變期間內，向本院提
出抗告狀。
中　　華　　民　　國　　110 　年　　4 　　月　　30　　日
                            書記官　徐基典